臺灣橋頭地方法院民事判決
111年度岡簡字第62號
原      告  良京實業股份有限公司

法定代理人  平川秀一郎



訴訟代理人  李禹靚  
被      告  胡玉珍  




上列當事人間請求清償債務事件，本院於民國111年4月14日言詞
辯論終結，判決如下：
    主      文
被告應給付原告新臺幣參萬零伍佰伍拾陸元，及自民國九十六年
八月二十七日起至民國一○四年八月三十一日止，按週年利率百
分之二十計算之利息，暨自民國一○四年九月一日起至清償日止
，按週年利率百分之十五計算之利息。
被告應給付原告新臺幣柒萬捌仟伍佰貳拾玖元，及自民國九十六
年八月二十七日起至清償日止，按週年利率百分之十三點一計算
之利息，及自民國九十六年九月二十八日起至清償日止，其逾期
在六個月以內者，按上開利率百分之十，逾期超過六個月者，就
超過部分，按上開利率百分之二十計算之違約金。
被告應給付原告新臺幣壹萬陸仟元，及自民國九十四年十一月二
十三日起至民國一百零四年八月三十一日止，按週年利率百分之
十九點七一計算之利息，及自民國一○四年九月一日起至清償日
止，按週年利率百分之十五計算之利息。
被告應給付原告新臺幣玖萬伍仟陸佰伍拾元，及其中新臺幣捌萬
玖仟玖佰伍拾伍元自民國九十九年四月二十一日起至民國一○四
年八月三十一日止，按週年利率百分之二十計算之利息，及自民
國一○四年九月一日起至清償日止，按週年利率百分之十五計算
之利息。
訴訟費用新臺幣貳仟肆佰參拾元由被告負擔。
本判決第一項至第四項得假執行。但被告如各以新臺幣參萬零伍
佰伍拾陸元、新臺幣柒萬捌仟伍佰貳拾玖元、新臺幣壹萬陸仟元
、新臺幣玖萬伍仟陸佰伍拾元為原告預供擔保，免為假執行。
    事實及理由
壹、程序方面：
一、訴狀送達後，原告不得將原訴變更或追加他訴，但擴張或減
    縮應受判決事項之聲明者，不在此限，民事訴訟法第255條
    第1項第3款定有明文。本件原告起訴時原訴之聲明第三項、
    第四項分別請求被告給付自民國94年12月24日起至清償日止
    ，按延滯第一個月當月加計付新臺幣（下同）150元，延滯
    第二個月當月加計付300元，延滯第三個月以上每月加計付6
    00元之逾期手續費及請求被告給付1,200元之違約金。嗣於1
    11年4月8日具狀變更聲明捨棄上開手續費及違約金之請求（
    見本院卷第93頁)，核屬減縮應受判決事項之聲明，合於前
    開規定，應予准許。
二、被告未於言詞辯論期日到場，核無民事訴訟法第386條各款
    所列情形，爰依原告之聲請，由其一造辯論而為判決。
貳、實體方面：　　
一、原告主張：
（一）被告前向訴外人臺東區中小企業銀行股份有限公司（下稱
      臺東企銀）申請小額循環信用貸款，借款最高限額為50萬
      元，借款動用期間自核准日起為1年，期滿前，如立約人
      不為書面反對續約之意思表示並經審核同意者，得以同一
      內容繼續延長1年，不另換約，其後每年屆期時亦同，並
      約定借款利率以年利率18.25%固定計付，按日計息，每月
      底結息一次，自借款日起，每月15日為最終繳款日，應繳
      足最低應繳金額，倘未依約繳納即視為全部到期，應清償
      所欠債務。詎被告未依約繳款，尚有本金30,556及利息拒
      不清償，已喪失每月繳納最低金額之權利，而視為全部到
      期，依約已喪失期限利益，應即清償所有未償還之全部款
      項。 
（二）又被告前向臺東企銀申辦信用貸款，借款金額為10萬元（
      授信約定書第1條），借款期間自民國94年3月8日起至97
      年3月8日止（授信約定書第2條），以每個月為一期，共
      分36期，利息按13.1%計付利息，未按期攤還本息時，逾
      期6個月以內者，按上開週年利率10%，逾期6個月以上者
      ，超過6個月部分，按上開週年利率20%計算之違約金，如
      有任何一期未如期清償，視為全部到期。詎被告未依約繳
      款，尚有本金78,529元、利息及違約金拒不清償，已喪失
      每月繳納最低金額之權利，而視為全部到期，依約已喪失
      期限利益，應即清償所有未償還之全部款項。案經臺東企
      銀將上開二筆債權讓與原告，並依法通知被告清償，屢經
      催告其速來償還，猶置之不理。
（三）被告又向訴外人慶豐商業銀行股份有限公司（下稱慶豐銀
      行）申請信用卡使用，依約被告得於特約商店簽帳消費或
      預借現金，惟應於當期繳款截止日前繳付最低應繳金額以
      上款項，如未於當期繳款截止日前依當期帳單所列帳款付
      清當期最低應繳金額，即應就剩餘未付款項給付自各筆帳
      款結帳日起至清償日止，依週年利率19.71%計算之利息，
      另需繳付逾期手續費，延滯第一個月當月計付150元，延
      滯第二個月當月加計付300元，第三個月（含）以上每月
      加計付600元。詎被告未依約繳款，尚欠本息16,000元，
      尚未為清償。嗣慶豐銀行已將上開信用卡債權讓與慶銀資
      產管理股份有限公司，慶銀資產管理股份有限公司復將該
      債權讓與原告。
（四）被告前另向渣打國際商業銀行股份有限公司（下稱渣打銀
      行）申請信用卡使用，依約被告得持卡於特約商店消費，
      並應於當期繳款截止日前清償，若選擇以循環信用方式繳
      款，應於當期繳款期限繳付最低付款額，並依年利率20%
      計付循環利息。詎被告未依約繳款，至99年4月20日止，
      尚積欠95,650元（含本金89,955元），屢經催討，被告均
      置之不理。嗣渣打銀行將其對被告之上述未清償債權讓與
      原告，並經公告。為此，爰依消費借貸契約、信用卡契約
      及債權讓與之法律關係，提起本件訴訟。聲明：如主文第
      1、2、3、4項所示。
二、被告經合法通知，未於言詞辯論期日到庭爭執，亦未提出書
    狀作何聲明或陳述。
三、原告主張之上揭事實，業據提出與所述相符之臺東企銀現金
    卡專用申請書暨約定事項、債權讓與證明書、分攤表、臺東
    企銀授信約定書、慶豐銀行信用卡契約暨約定條款、慶豐銀
    行交易明細查詢、債權本金餘額明細表、債權讓與通知函、
    渣打銀行信用卡申請書暨合約書、債權資料明細表等件為證
    （見本院卷第15頁至第63頁）。被告經合法通知，未於言詞
    辯論期日到場爭執，亦未提出準備書狀作何聲明或陳述，本
    院依上開調查證據結果，認原告主張為真實。
四、綜上所述，原告依消費借貸、信用卡契約及債權讓與之法律
    關係，請求被告給付如主文第1、2、3、4項所示之金額、利
    息及違約金，洵屬正當，應予准許。
五、本件係依民事訴訟法第427條第1項規定，適用簡易訴訟程序
    所為被告敗訴之判決，依同法第389條第1項第3款規定，應
    依職權宣告假執行。並依同法第392條第2項之規定，依職權
    宣告被告預供相當之擔保，免為假執行。
六、訴訟費用負擔之依據：民事訴訟法第78條。
中　　華　　民　　國　　111 　年　　4 　　月　　28　　日
                  岡山簡易庭  法    官  林揚奇 
以上正本係照原本作成。
如不服本判決，應於送達後20日內，向本院提出上訴狀並表明上
訴理由，如於本判決宣示後送達前提起上訴者，應於判決送達後
20日內補提上訴理由書（須附繕本）。
中　　華　　民　　國　　111 　年　　4 　　月　　28　　日
                              書 記 官  陳麗如